【裁判字號】    99,審勞執,11
【裁判日期】    990326
【裁判案由】    勞資爭議執行裁定事件
【裁判全文】
 臺灣高雄地方法院民事裁定            99年度審勞執字第11
號聲  請  人  甲○○
相  對  人  凌瑞生物科技有限公司
法定代理人  乙○○
上列當事人間就勞資爭議調解成立事件聲請裁定強制執行，本院
裁定如下：
    主  文
聲請駁回。
    理  由
一、聲請意旨略以：相對人積欠聲請人工資等屬實，並經高雄市
    政府勞資爭議調解委員會囑託中華民國勞動安全暨勞資福利
    協會於民國98年10月30日下午3 時許調解成立，相對人應先
    後於98年11月10日、12月10日各給付聲請人新臺幣（下同）
    19,489元，如有一期未給付，視為全部到期，惟相對人迄今
    仍拒不履行，爰依勞資爭議處理法第37條規定，聲請裁定准
    予強制執行等語。
二、按勞資爭議經調解成立或仲裁者，當事人一方不履行其義務
    時，他方當事人得向該管法院聲請裁定強制執行並免繳裁判
    費；又非有下列各款情形之一者，法院不得為駁回之裁定：
    一調解或仲裁內容，係使當事人為法律上所禁止之行為者。
    二調解內容或仲裁內容，與爭議標的顯屬無關或性質不適於
    強制執行者。三依其他法律不得為強制執行者。四違反本法
    調解或仲裁之規定者。修正前勞資爭議處理法37條第1 項前
    段、第38條分別定有明文，而勞資爭議處理法固於98年7 月
    1 日經總統以華總一義字第09800165161 號令修正公布全文
    66條，依該法第66條規定，修正後條文之施行日期，由行政
    院定之，惟行政院迄今仍未定之，依中央法規標準法第14條
    規定，修正後之條文尚未發生效力，自應適用修正前之條文
    處理之，合先敘明。
三、經查：本件聲請人所主張與相對人間之勞資爭議，雖經中華
    民國勞動安全暨勞資福利協會為協處成立，有該協會之協處
    勞資爭議協議書在卷可稽，但中華民國勞動安全暨勞資福利
    協會僅係受高雄市政府勞工局之轉介而為勞資爭議之協處及
    法令諮詢服務，並非高雄市政府依修正前勞資爭議處理法第
    11條所成立之勞資爭議調解委員會，此由聲請人提出之高雄
    市政府勞工局轉介勞資關係中介團體勞資爭議協調申請書記
    載內容可得知，則該協會就勞資爭議所為之協處，即不具有
    與該法所稱調解相同之效力，自亦無從依該修正前第37條規
    定聲請法院為強制執行之裁定，則聲請人提起本件聲請，於
    法自有未合，應予駁回。
四、依修正前勞資爭議處理法第38條第4 款，裁定如主文。
中    華    民    國    99    年    3     月    26    日
                  民事第二庭  法  官  劉定安
正本係照原本作成。
如對本裁定抗告，須於裁定送達後10日內向本院提出抗告狀。
中    華    民    國    99    年    3     月    26    日
                              書記官  楊雅蘭

司法院資訊處製作；財團法人民間司法改革基金會備份。
